---
title: "Retour sur la procédure d'analyse Grenier"
author: "Louis Plante /// Plal3403@USherbrooke.ca"
date: "Été 2020"
output:
  html_document:
    df_print: paged
    toc: yes
    theme: readable
---


# Préambule et mise en place de l'environnement R

Le script donnant lieu aux résultats présentés par ce document fonctionne avec le langage de programmation **R** v. 3.6.2 et a recourt aux libraries **vegan** v.2.5.6 et **tidyverse** v.1.3.0. Il est à noter que la majeure partie du script est cachée afin d'alléger le document et que seulement les fonctions les plus importantes à l'analyse sont présentées. L'entièreté du script est disponible et sera joint avec ce document.

```{r echo=FALSE, message=FALSE, warning=FALSE}
rm(list=ls())
setwd("C:/Users/Louis Plante/Desktop/ProjetLacStPierre")
set.seed(1967)

# Call packages
if(!require(vegan)){install.packages("vegan")}
require(vegan)
if(!require(tidyverse)){install.packages("tidyverse")}
require(tidyverse)
if(!require(ggpubr)){install.packages("ggpubr")}
require(ggpubr)
#Import .csv data
benthic <- read.csv("Benthic.csv", header=T, sep=";", dec=",")
env <- read.csv("Environnement.csv", header=T, sep=";", dec=",")
indices <- read.csv("Indices_COMPLET.csv", header=T)
```

```{r echo=TRUE}
### Préparation des données benthiques ###
# Retrait des colonnes relatives à l'échantillonnage
benthicRAW <- benthic %>%
  select(-c(SampleId, SampleDate, biotype, Year, Site))

i_benthic <- nrow(benthicRAW)
j_benthic <- ncol(benthicRAW)

#Replacing NA values with 0 in the taxa columns
for (i in 1:i_benthic){
  for (j in 1:j_benthic){
    if (is.na(benthicRAW[i, j])){
      benthicRAW[i, j] <- 0
    }
  }
}

### Préparation des données environnementales ###
# Retrait des colonnes relatives à l'échantillonnage
EnvClean <- env %>% 
  select(-SampleId, -Types.station,-Site, -SampleDate,   -RefAlt, -Annee, 
         -Jour.julien, -lattitude, -longitude, -Veg_Dom)

# Retrait des colonnes dont la variance = 0
EnvClean <- EnvClean[,apply(EnvClean, 2, var, na.rm=TRUE) != 0]

# Standardisation des données
EnvSTAND <- data.frame(scale(EnvClean, center = TRUE, scale = TRUE))

### Préparation des données métriques ###
# Retrait des colonnes inutilisées
Ind_CLEAN <- indices %>%
  select(-c(SampleId, X, POUR_Erpob))

# Standardisation
Ind_STAND2 <- data.frame(scale(Ind_CLEAN, center = TRUE, scale = TRUE))
```

# Regroupement des stations en biotypes

```{r echo=TRUE}
# Transformation des données biologiques dans un but de linéarisation
HellTrans <- decostand(benthicRAW, method="hellinger")

# Regroupement par K-moyennes
Cluster_analysis <- cascadeKM(HellTrans, inf.gr=2, sup.gr=10, iter = 100, criterion = "calinski")

# Selection du nombre optimal de groupe, ici 4
PartitionK <- data.frame(Cluster_analysis$partition[,3])
names(PartitionK) <- "Biotype"

# Analyse en composantes principales (ACP)
PCA_spe <- rda(HellTrans)
```

```{r echo=FALSE, fig.height=7, fig.width=7}
#alternate PCA plot
BiotypesNamesK <- data.frame(matrix(nrow=i_benthic, ncol=1))

for(i in 1:(i_benthic)){
    BiotypesNamesK[i,1] <- paste("Biotype", PartitionK[i,1], sep=" ") 
  }
PCAplotKDF <- data.frame(scores(PCA_spe, display="sites", choices=c(1,2), scaling=2), BiotypesNamesK, benthic$Site, benthic$Year)
names(PCAplotKDF) <- c("PC1", "PC2", "Biotype", "Site", "Year")

PCAplotKDF <- PCAplotKDF[order(PCAplotKDF$Site, PCAplotKDF$Year),]

FIGURE1 <- ggplot(PCAplotKDF, aes(x=PC1, y=PC2)) + 
   geom_hline(yintercept=0, linetype="dashed", color = "black", size=0.5) +
   geom_vline(xintercept = 0, linetype="dashed", color = "black", size=0.5)+
   geom_point(size=4, shape=21,  aes(bg=Biotype), stroke=0.5, color="white") +
   stat_ellipse(aes(group=Biotype, color=Biotype), size=1,type="t", level=0.95)+
   labs(x=paste("PC1 (", round((PCA_spe$CA$eig[1]/sum(PCA_spe$CA$eig))*100,2), "%)", sep=""), y=paste("PC2 (", round((PCA_spe$CA$eig[2]/sum(PCA_spe$CA$eig))*100,2), "%)", sep="")) +
  scale_colour_manual(values=c("black","magenta","grey70","chartreuse"), aesthetics = "bg")+
  scale_colour_manual(values=c("black","magenta","grey70","chartreuse"), aesthetics = "color")+
  theme(legend.position = "bottom", 
                  panel.border = element_rect(colour="black", fill="NA"),
                panel.background = element_rect(fill="white"),
        panel.grid.major = element_blank(),
        panel.grid.minor = element_blank(),
        plot.background = element_rect(fill = "white"),
       aspect.ratio=1)

FIGURE1 
```

### Analyse de tendance

Ici, j'utilise seulement les stations visitées plus qu'une fois.

```{r}
compte <- benthic %>%
  group_by(Site) %>%
  count() %>%
  filter(n > 1)
  
BD_plus1 <- benthic %>%
  filter(Site %in% compte$Site)

BD_plus1RAW <- BD_plus1 %>% 
  select(-c(SampleId, SampleDate, biotype, Year, Site))

BD_plus1RAW[is.na(BD_plus1RAW)] <- 0

BD_plus1RAW <- BD_plus1RAW[,apply(BD_plus1RAW, 2, var, na.rm=TRUE) != 0]

BD_plus1_Hell <-decostand(BD_plus1RAW, method="hellinger")
PCA_Station_plus1 <- rda(BD_plus1_Hell)

```

```{r echo=FALSE, fig.height=7, fig.width=7}
PCAplotKDF <- data.frame(scores(PCA_Station_plus1, display="sites", choices=c(1,2), scaling=2), BD_plus1$Site, BD_plus1$Year)
names(PCAplotKDF) <- c("PC1", "PC2", "Site", "Year")

PCAplotKDF <- PCAplotKDF[order(PCAplotKDF$Site, PCAplotKDF$Year),]

FIGURE2 <- ggplot(PCAplotKDF, aes(x=PC1, y=PC2)) + 
   geom_hline(yintercept=0, linetype="dashed", color = "black", size=0.5) +
   geom_vline(xintercept = 0, linetype="dashed", color = "black", size=0.5)+
   geom_path(aes(group=Site, color=Site))+
   geom_point(size=5, shape=19, aes(color=Site)) +
  geom_text(aes(x=PC1, y=PC2, label=Year), size=3, fontface="bold", nudge_y = 0.035)+
   labs(x=paste("PC1 (", round((PCA_Station_plus1$CA$eig[1]/sum(PCA_Station_plus1$CA$eig))*100,2), "%)", sep=""), y=paste("PC2 (", round((PCA_Station_plus1$CA$eig[2]/sum(PCA_Station_plus1$CA$eig))*100,2), "%)", sep=""),color="") +
  #scale_colour_manual(values=c("black","magenta","grey70","chartreuse"), aesthetics = "bg")+
  #scale_colour_manual(values=c("black","magenta","grey70","chartreuse"), aesthetics = "color")+
  theme(#legend.position = "bottom",
        panel.border = element_rect(colour="black", fill="NA"),
        panel.background = element_rect(fill="white"),
        panel.grid.major = element_blank(),
        panel.grid.minor = element_blank(),
        plot.background = element_rect(fill = "white"),
        legend.key = element_rect(fill = "white"),
        legend.position = c(.07, .90),
        legend.background = element_rect(fill = "white"),
        aspect.ratio=1,
        legend.margin=margin(t = -0.5, unit='cm'))

FIGURE2 
```

### Analyse sur gradient direct

Ici, nous réalisons une ordination contrainte, de façon à placer les points dans l'espace d'ordination avec la contrainte de certaines variables environnementales. Ceci nous permettra de mieux comprendre comme les biotype définis plus haut se placent sur certains gradient environnementaux. Il existe plusieurs types d'ordination contraintes, ici, nous avons recourt à l'ACR, qui est un prolongement de l'APC utilisé plus haut.

Pour simplifier l'interprétation des ACR, nous avons réalisé une ACR avec des variables physico-chimiques, et une ACR avec des variables liés à l'habitat et étant donné la quantité de variables environnementales disponibles, nous avons opté pour une sélection progressive via *ordiR2step* du package **vegan**. Pour faire simple,  

```{r}
### Nous réaliserons une ACR par classe de variables, soit physico-chimique et habitat ###
# Variables physico-chimiques
env_physical <- EnvSTAND %>% 
  select(Alcalinité_tot, C_org_diss, 
         Chlorophylle, Nitrites_nitrates, 
         P_total_diss, Turbidité, 
         Conductivité, Oxygène_dissout, 
         pH, Température_de_leau_en_surface, 
         C_ORG, As, Cr, Cu, 
         Hg.tot, Pb, Facies, Fl,  
         Sd, Sf, Sl, SlNaP, 
         Ap, Classe_CABIN, Phi_moyen)

# Variables d'habitat
env_habitat <- EnvSTAND %>% 
  select(Erosion, POURriveNaturelle, 
          Niveau_E, Niveau_H,
         Niveau_moins_01, Niveau_moins_14, 
         Invertébrés_Benthiques, Amplitude_saisonnière_moyenne, 
         POURlimon, POURargille, 
         Non_classé, Eau_peu_profonde, 
         Sol_nu, Bas_marais, 
         Haut_marais, Marécage_arbustif, 
         Marécage_arboré, Forêt, 
         Zone_bâtie, NumP, 
         Diversité_habitat, Émergentes, 
         Flottantes, Submergées, 
           BOLFL, BUTUM, ACOCA,BIDBE,ELOCA,
          LYTSA, MYRGA, MYRSP, 
         PHRAU, SAGLA, SAGRI,SALEX, 
         SCHPU, SCILA, TYPAN, TYPLA, 
         VALAM, ZIZAQ, ZIZPA)

### Sélection vers l'avant (forward) pour chaque classe de variables ###
# Modèles de base incluant toutes les variables disponibles
RDA_PHY_BASE <- rda(HellTrans ~ ., data=env_physical)
RDA_HAB_BASE <- rda(HellTrans ~ ., data=env_habitat)

# Sélection forward
Forward_physique <- ordiR2step(rda(HellTrans~1, data=env_physical), scope= formula(RDA_PHY_BASE), direction= "forward", R2scope=TRUE, pstep=1000, trace=FALSE)

Forward_habitat <- ordiR2step(rda(HellTrans~1, data=env_habitat), scope= formula(RDA_HAB_BASE), direction= "forward", R2scope=TRUE, pstep=1000, trace=FALSE)

```

Il est possible d'accéder au résumé de la sélection de modèle

```{r}
Forward_physique$anova
```

```{r}
Forward_habitat$anova
```

```{r}
# ACR finales suite à la sélection forward
RDA_FINAL_PHY <- eval(Forward_physique$call)
RDA_FINAL_HAB <- eval(Forward_habitat$call)

# Mêmes ACR mais en corrigeant pour l'année
RDA_PHY_ANNEE <- rda(formula = HellTrans ~ P_total_diss + Température_de_leau_en_surface + 
    Oxygène_dissout + Nitrites_nitrates + Conductivité + Ap + Condition(benthic$Year), data = env_physical)

RDA_HAB_ANNEE <-rda(formula = HellTrans ~ Niveau_E + Niveau_moins_14 + Émergentes + 
    Amplitude_saisonnière_moyenne + Haut_marais + POURriveNaturelle + Condition(benthic$Year), 
    data = env_habitat)

# R carré ajusté pour les deux modèles
R2adj_PHY <- RsquareAdj(RDA_FINAL_PHY)$adj.r.squared
R2adj_HAB <- RsquareAdj(RDA_FINAL_HAB)$adj.r.squared
R2adj_PHY_annee <- RsquareAdj(RDA_PHY_ANNEE)$adj.r.squared
R2adj_HAB_annee <- RsquareAdj(RDA_HAB_ANNEE)$adj.r.squared

```

```{r}
# Significativité des axes de l'ACR physico-chimique
anova_rdaPHY <- anova.cca(RDA_FINAL_PHY, step=1000, by="axis")
anova_rdaHAB <- anova.cca(RDA_FINAL_HAB, step=1000, by="axis")
anova_rdaPHY_annee <- anova.cca(RDA_PHY_ANNEE, step=1000, by="axis")
anova_rdaHAB_annee <- anova.cca(RDA_HAB_ANNEE, step=1000, by="axis")

# Fonction pour extraire la significativité pour chaque axe
# object est un objet issue de la fonction anova.cca du package vegan
sign_ordi <- function(object, axe){
  if(object$'Pr(>F)'[axe] <= 0.001){
    paste("***")
  } else if(0.001 < object$'Pr(>F)'[axe] & object$'Pr(>F)'[axe]<= 0.01){
    paste("**")
  } else if(0.01 < object$'Pr(>F)'[axe] & object$'Pr(>F)'[axe] <= 0.05){
    paste("*")
  } else if(object$'Pr(>F)'[axe] > 0.05){
    paste("(NON SIGNIFICATIF)")
  }
}
```

```{r echo=FALSE, fig.height=7, fig.width=7}
# Graphique d'ACR physico-chimique
BiotypesNamesK <- data.frame(matrix(nrow=i_benthic, ncol=1))

for (i in 1:i_benthic){
  BiotypesNamesK[i,1] <- paste("Biotype", PartitionK[i,1], sep=" ") 
}

RDAplotKDF <- data.frame(scores(RDA_FINAL_PHY, display="sites", choices=c(1,2), scaling=2), BiotypesNamesK)
names(RDAplotKDF) <- c("RDA1", "RDA2", "Biotype")

RDAarrows <- data.frame(scores(RDA_FINAL_PHY, display="bp", choices=c(1,2), scaling=2), rownames(scores(RDA_FINAL_PHY, display="bp", choices=c(2), scaling=2))) 

names(RDAarrows) <- c("RDA1", "RDA2", "Variable")

#RDAarrows$Variable <- c("P total\ndissout", "Turbidité", "Température\nsurface", "Oxygène\ndissout")

FIGURE2A <- ggplot(RDAplotKDF, aes(x=RDA1, y=RDA2)) + 
  geom_hline(yintercept=0, linetype="dashed", color = "black", size=0.5) +
  geom_vline(xintercept = 0, linetype="dashed", color = "black", size=0.5)+
  geom_point(aes(bg=Biotype),size=3, shape=21, color="white", stroke=0.5) +
  scale_colour_manual(values=c("black","magenta","grey70","chartreuse"), aesthetics = "bg")+
  geom_segment(data=RDAarrows,aes(x = 0, y = 0, xend = RDA1, yend = RDA2), 
               arrow=arrow(), size=0.75) + 
  labs(x=paste("RDA1", sign_ordi(anova_rdaPHY, 1), sep=" "), 
       y=paste("RDA2", sign_ordi(anova_rdaPHY, 2), sep=" "),
       caption=paste("R2adj = ", round(R2adj_PHY, 2))) +
  geom_text(data=RDAarrows, aes(x=(1.2*RDA1), y=(1.1*RDA2),  label = Variable), size=3,color="dodgerblue", fontface="bold") +
  theme(legend.position = "none", 
        panel.border = element_rect(colour="black", fill=NA), 
        panel.background = element_rect(fill="white"),
       aspect.ratio=1)
```

```{r echo=FALSE, fig.height=7, fig.width=7}
RDAplotKDF <- data.frame(scores(RDA_FINAL_HAB, display="sites", choices=c(1,2), scaling=2), BiotypesNamesK)
names(RDAplotKDF) <- c("RDA1", "RDA2", "Biotype")

RDAarrows <- data.frame(scores(RDA_FINAL_HAB, display="bp", choices=c(1,2), scaling=2), rownames(scores(RDA_FINAL_HAB, display="bp", choices=c(2), scaling=2))) 
names(RDAarrows) <- c("RDA1", "RDA2", "Variable")
#RDAarrows$Variable <- c("Niveau Été","Niveau 14 jours", "Émergentes", "Amplitude saisonnière\nmoyenne", "Haut Marais", "Rive\nNaturelle (%)")

FIGURE2B <- ggplot(RDAplotKDF, aes(x=RDA1, y=RDA2)) + 
  geom_hline(yintercept=0, linetype="dashed", color = "black", size=0.5) +
  geom_vline(xintercept = 0, linetype="dashed", color = "black", size=0.5)+
  geom_point(aes(bg=Biotype),size=3, shape=21, color="white", stroke=0.5) +
  scale_colour_manual(values=c("black","magenta","grey70","chartreuse"), aesthetics = "bg")+
  geom_segment(data=RDAarrows,aes(x = 0, y = 0, xend = RDA1, yend = RDA2), 
               arrow=arrow(), size=0.75) + 
  labs(x=paste("RDA1", sign_ordi(anova_rdaHAB, 1), sep=" "), 
       y=paste("RDA2", sign_ordi(anova_rdaHAB, 2), sep=" "),
       caption=paste("R2adj = ", round(R2adj_HAB, 2))) +
  geom_text(data=RDAarrows, aes(x=(1.25*RDA1), y=(1.1*RDA2),  label = Variable),color="dodgerblue", size=3, fontface="bold") +
  theme(legend.position = "none",
        panel.border = element_rect(colour="black", fill=NA), 
        panel.background = element_rect(fill="white"),
       aspect.ratio=1)
```

```{r include=FALSE}
RDAplotKDF <- data.frame(scores(RDA_PHY_ANNEE, display="sites", choices=c(1,2), scaling=2), BiotypesNamesK)
names(RDAplotKDF) <- c("RDA1", "RDA2", "Biotype")

RDAarrows <- data.frame(scores(RDA_PHY_ANNEE, display="bp", choices=c(1,2), scaling=2), rownames(scores(RDA_PHY_ANNEE, display="bp", choices=c(2), scaling=2))) 

names(RDAarrows) <- c("RDA1", "RDA2", "Variable")
#RDAarrows$Variable <- c("P total\ndissout", "Turbidité", "Température\nsurface", "Oxygène\ndissout")

FIGURE2C <- ggplot(RDAplotKDF, aes(x=RDA1, y=RDA2)) + 
  geom_hline(yintercept=0, linetype="dashed", color = "black", size=0.5) +
  geom_vline(xintercept = 0, linetype="dashed", color = "black", size=0.5)+
  geom_point(aes(bg=Biotype),size=3, shape=21, color="white", stroke=0.5) +
  scale_colour_manual(values=c("black","magenta","grey70","chartreuse"), aesthetics = "bg")+
  geom_segment(data=RDAarrows,aes(x = 0, y = 0, xend = RDA1, yend = RDA2), arrow=arrow(), size=0.75) + 
  labs(x=paste("RDA1", sign_ordi(anova_rdaPHY_annee, 1), sep=" "), 
       y=paste("RDA2", sign_ordi(anova_rdaPHY_annee, 2), sep=" "),
       caption=paste("R2adj = ", round(R2adj_PHY_annee, 2))) +
  geom_text(data=RDAarrows, aes(x=(1.2*RDA1), y=(1.1*RDA2),  label = Variable),color="dodgerblue", size=3, fontface="bold") +
  theme(legend.position = "none", 
        panel.border = element_rect(colour="black", fill=NA), 
        panel.background = element_rect(fill="white"),
       aspect.ratio=1)
```

```{r include=FALSE}
RDAplotKDF <- data.frame(scores(RDA_HAB_ANNEE, display="sites", choices=c(1,2), scaling=2), BiotypesNamesK)
names(RDAplotKDF) <- c("RDA1", "RDA2", "Biotype")

RDAarrows <- data.frame(scores(RDA_HAB_ANNEE, display="bp", choices=c(1,2), scaling=2), rownames(scores(RDA_HAB_ANNEE, display="bp", choices=c(2), scaling=2))) 

names(RDAarrows) <- c("RDA1", "RDA2", "Variable")
#RDAarrows$Variable <- c("Niveau Été","Niveau 14 jours", "Émergentes", "Amplitude saisonnière\nmoyenne", "Haut Marais", "Rive\nNaturelle (%)")

FIGURE2D <- ggplot(RDAplotKDF, aes(x=RDA1, y=RDA2)) + 
  geom_hline(yintercept=0, linetype="dashed", color = "black", size=0.5) +
  geom_vline(xintercept = 0, linetype="dashed", color = "black", size=0.5)+
  geom_point(aes(bg=Biotype),size=3, shape=21, color="white", stroke=0.5) +
  scale_colour_manual(values=c("black","magenta","grey70","chartreuse"), aesthetics = "bg")+
  geom_segment(data=RDAarrows,aes(x = 0, y = 0, xend = RDA1, yend = RDA2), arrow=arrow(), size=0.75) + 
  labs(x=paste("RDA1", sign_ordi(anova_rdaHAB_annee, 1), sep=" "), 
       y=paste("RDA2", sign_ordi(anova_rdaHAB_annee, 2), sep=" "),
       caption=paste("R2adj = ", round(R2adj_HAB_annee, 2))) +
  geom_text(data=RDAarrows, aes(x=(1.2*RDA1), y=(1.1*RDA2),  label = Variable), size=3, color="dodgerblue", fontface="bold") +
  theme(panel.border = element_rect(colour="black", fill=NA), 
        panel.background = element_rect(fill="white"),
       aspect.ratio=1)
```

```{r include=FALSE}
FIGURE2NOTITLE <- ggarrange(FIGURE2A,FIGURE2B, FIGURE2C, FIGURE2D,
          ncol=2, nrow=2,
          common.legend = TRUE, 
          legend="bottom", 
          labels=c("A)", "B)", "C)", "D)"))
```

Je corrige pour les années dans les figures C) et D).

```{r fig.height=10, fig.width=10}
FIGURE2NOTITLE
```




# Utilisation de métriques 

À l'automne 2019, le temps avait manqué pour approfondir l'utilisation des métriques afin d'évaluer la condition des stations CABIN. Ici, je réalise une ACP en utilisant les données de métriques, eux-même dérivés des données biologiques et en gardant les Biotypes établis plus haut pour colorer les points de l'ACP, nous serons en mesure d'évaluer si certains métriques peuvent être utiles afin d'identifier des stations plus perturbées. 

```{r include=FALSE}
#Data cleanup and standardization
Ind_CLEAN <- indices %>%
  select(-c(SampleId, X, POUR_Erpob))

Ind_STAND <- Ind_CLEAN

for(i in 1:ncol(Ind_STAND)){
  Ind_STAND[,i] <- Ind_STAND[,i]/max(Ind_STAND[,i])
}

# Analyse en composantes principales (ACP)
PCA_Ind <- rda(Ind_STAND2)
```

```{r echo=FALSE, fig.height=7, fig.width=7}
#alternate plotting option

PCAindDF <- data.frame(scores(PCA_Ind, display="sites", choices=c(1,2), scaling=2), BiotypesNamesK)
names(PCAindDF) <- c("PC1", "PC2", "Biotype")

PcaIndTxtDf <- data.frame(scores(PCA_Ind, display="species", choices=c(1,2), scaling=2), rownames(scores(PCA_Ind, display="species", scaling=2)))
names(PcaIndTxtDf) <- c("PC1", "PC2", "Metrics")

FIGURE10 <- ggplot(PCAindDF, aes(x=PC1, y=PC2)) + 
   geom_hline(yintercept=0, linetype="dashed", color = "black", size=0.5) +
   geom_vline(xintercept = 0, linetype="dashed", color = "black", size=0.5)+
   scale_colour_manual(values=c("black","magenta","grey70","chartreuse"), aesthetics = "bg") +
   geom_point(size=4, shape=21, aes(bg=Biotype), color="white", stroke=0.5) +
   geom_point(data=PcaIndTxtDf, aes(x=PC1, y=PC2), color="dodgerblue", shape=17, size=2)+
   geom_text(data=PcaIndTxtDf, aes(x=PC1, y=PC2, label=Metrics), size=3, fontface="bold", color="black", nudge_y =    0.15)+
   labs(bg="",x=paste("PC1 (", round((PCA_Ind$CA$eig[1]/sum(PCA_Ind$CA$eig))*100,2), "%)", sep=""), y=paste("PC2 (", round((PCA_Ind$CA$eig[2]/sum(PCA_Ind$CA$eig))*100,2), "%)", sep="")) +
   theme(legend.position = "bottom", 
        panel.border = element_rect(colour="black", fill=NA),
        panel.background = element_rect(fill="white"),
       aspect.ratio=1,
       legend.key = element_rect(fill = "white", color="black"))
FIGURE10
```

Pour clarifier l'interprétation de la figure, les triangles rouges représentent la position exacte des métriques sur les deux premiers axes de l'ACP. Le titre de chaque métrique est inscrit en haut du triangle correspondant. Ici, il est difficile de voir si certains métriques agissent comme prédicteur d'un ou plusieurs Biotypes. Effectivement, on voit que les stations CABIN sont distribuées dans l'espace sans réelle structure, en d'autres mots, nonobstant leur Biotype. Ceci peut être dû à plusieurs facteurs. D'une part, cette dernière ACP utilise un grand nombre de métrique différent. Il peut donc devenir difficile de tirer des conclusions sur quel métrique s'associe à un Biotype. De façon plus importante, il est clair que la structure dans les données biologiques est différente de celle dans les données de métriques. Ceci est probablement dû au fait que les métriques sélectionnés ne capturent pas, à travers leur formule mathématique, la variabilité entre les assemblages de macroinvertébrés.    

